【裁判字號】    88,簡上,51
【裁判日期】    890306
【裁判案由】    違反就業服務法
【裁判全文】
臺灣苗栗地方法院刑事判決                          八十八年度簡上字第五一號
    聲  請  人  臺灣苗栗地方法院檢察署檢察官
    上  訴  人  甲○○
    即  被  告
右上訴人因違反就業服務法案件，不服本院苗栗簡易庭八十八年度苗簡字第四一一號
中華民國八十八年七月三十一日第一審簡易判決（原聲請案號：臺灣苗栗地方法院檢
察署八十八年度偵字第一六九七號），本院合議庭判決如左：
    主  文
原判決撤銷。
本件免訴。
    理  由
一、本件臺灣苗栗地方法院檢察署檢察官簡易判決聲請意旨略以：被告甲○○係設在
    台中市北屯區廓子巷四十號「景泰工業社」之負責人，其明知雇主不得聘用未經
    許可之外國人，竟於民國八十八年一月二十六日起，以每日新台幣（下同）五百
    六十元之代價，僱用未經許可之泰國人ＰＲＡＳＩＴ─ＷＯＮＧＳＡ擔任該「景
    泰工業社」搬運鐵材之工作。迄於同年月二十九日，在上址為警查獲。
二、按案件曾經判決確定者，應諭知免訴之判決，刑事訴訟法第三百零二條第一款定
    有明文。又對於簡易判決之上訴，應諭知免訴時，得不經言詞辯論為之，刑事訴
    訟法第四百五十五條之一第三項、第三百六十四條及第三百零七條亦均定有明文
    。
三、查聲請人係以被告因前揭事實，涉嫌違反就業服務法五十三條第一款，請求依同
    法第五十八條前段論處而聲請簡易判決處刑，並經本院以八十八年度苗簡字第四
    一一號判決科處被告罰金新台幣（下同）二萬元。惟據上訴人於上訴期間內具狀
    陳稱：本院簡易庭前述判決所認定之事實，與臺灣臺中地方法院八十八年度中簡
    字第一○一五號確定判決所認定之事實係屬同一，且後者判決科處拘役三十日並
    已易科罰金執行完畢，顯屬一案兩判等語。
四、經本院向臺灣臺中地方法院檢察署函索相關簡易判決處刑書及簡易判決書，該署
    以八十九年二月二十五日中檢茂執準88執3068號函送：臺灣臺中地方法院八十八
    年度中簡字第一０一五號刑事簡易判決，及該署八十八年度偵字第八五三六號聲
    請簡易判決處刑書正本各一件附卷可稽。核與上訴人於八十九年二月二十九日向
    本院所提出之上開刑事簡易判決及聲請簡易判決處刑書正本相符。
五、經查：被告所涉之前開犯行，確經臺灣臺中地方法院於八十八年四月二十二日以
    八十八年度中簡字第一０一五號刑事簡易判決科處拘役三十日，並於八十八年五
    月二十九日確定，有前項所載之刑事簡易判決書及聲請簡易判決處刑書正本可資
    為證。復核與卷附臺灣苗栗地方法院檢察署被告刑案資料查註紀錄表及本院被告
    全國前案紀錄表所載前科紀錄所載相符。
六、綜上所述，原審於八十八年七月三十一日就同一案件為第一審刑事簡易判決前，
    未能斟酌被告曾經上述判決確定之事實而為免訴判決，遽為論罪科刑，尚有未洽
    。上訴人即被告上訴意旨執此指摘原判決不當，為有理由，應不經言詞辯論，由
    本院依前揭法律規定將原判決撤銷改判，並另諭知免訴之判決。
據上論斷，應依刑事訴訟法第四百五十五條之一第三項、第三百六十九條第一項前段
、第三百六十四條、第三百零二條第一款、第三百零七條，判決如主文。
中      華      民      國    八十九    年      三      月      六      日
                                    臺灣苗栗地方法院刑事庭
                                        審判長  法  官   賴  淑  敏
                                                法  官   林  誌  誠
              法  官   詹  日  賢
右正本證明與原本無異。
不得上訴。
                                                書記官   林  碧  鳳
中      華      民      國    八十九    年      三      月      六      日


司法院資訊處製作；財團法人民間司法改革基金會備份。
